臺灣高雄地方法院民事裁定
108年度消債更字第75號
聲  請  人  林子鈞即林義雄
0000000000000000

0000000000000000

0000000000000000

代  理  人  李淑妃律師
上列當事人因消費者債務清理事件聲請更生，本院裁定如下：
    主  文
聲請人林子鈞即林義雄自中華民國一百零八年五月二十八日下午
四時起開始更生程序。
命司法事務官進行本件更生程序。
    理  由
一、聲請意旨略以：伊無力清償債務，曾向本院聲請前置調解但
    不成立，爰聲請准予更生等語。
二、按債務人不能清償債務或有不能清償之虞者，得依本條例所
    定更生或清算程序，清理其債務。債務人無擔保或無優先權
    之債務總額未逾新臺幣（下同）1,200 萬元者，於法院裁定
    開始清算程序或宣告破產前，得向法院聲請更生。法院開始
    更生程序之裁定，應載明其年、月、日、時，並即時發生效
    力。法院裁定開始更生或清算程序後，得命司法事務官進行
    更生或清算程序，必要時得選任律師、會計師或其他適當之
    自然人或法人一人為監督人或管理人。消費者債務清理條例
    （下稱本條例）第3 條、第42條第1 項、第45條第1 項及第
    16條第1 項分別定有明文。
三、經查：
㈠、聲請人於民國105年度至107年度均無申報所得，名下無財產
    ，有國泰人壽保單解約金新台幣（下同）9,138元（已扣除
    保單借款11,000元），於富邦人壽無有效保單；又聲請人自
    陳自105年起受雇孫得雄擔任冷氣安裝臨時工，日薪1,000元
    ，106、107年度收入共計203,000元、209,000元，平均每月
    收入約16,917元、17,417元，108年1至2月收入各為15,000
    元、12,000元，現列第四類低收入戶，每年領取春節慰問金
    3,000元等情，有財政部高雄國稅局105年至106年綜合所得
    稅各類所得資料清單及財產歸屬資料清單【本院108年度司
    消債調字第33號卷（下稱調卷）第15至17頁】、107年稅務
    電子閘門財產所得調件明細表（本案卷第67頁）、財產及收
    入狀況說明書（調卷第2至6頁）、債權人清冊（本案卷第44
    至46頁）、戶籍謄本（調卷第20頁）、勞工保險被保險人投
    保資料表（調卷第19頁）、個人商業保險查詢結果表（本
    案卷第55至56頁）、財團法人金融聯合徵信中心前置協商專
    用債權人清冊（調卷第12至14頁）、信用報告（本案卷第52
    至53頁）、高雄市政府社會局函（本案卷第25頁）、高雄市
    政府都市發展局函（本案卷第23頁）、收入切結書（調卷第
    11頁、本案卷第30頁）、收入明細表（本案卷第29頁）、存
    簿（本案卷第40至43頁）、國泰人壽保險股份有限公司函（
    本案卷第57至58頁）、保單帳戶價值一覽表（本案卷第38頁
    ）、富邦人壽保險股份有限公司陳報狀（本案卷第24頁）等
    附卷可證。則在別無其他資料可認聲請人有其他收入之情形
    下，以其107年每月平均收入加計所領春節慰問金共計17,66
    7元（計算式：17,417＋3,000÷12＝17,667）核算現在償債能
    力之基礎，堪認妥適。
㈡、關於聲請人個人日常必要支出部分，聲請人主張租屋居住，
    每月租金3,500元，管理費為300元，並提出租賃契約書（調
    卷第18頁）在卷可稽。按債務人必要生活費用，以最近一年
    衛生福利部或直轄市政府所公告當地區每人每月最低生活費
    一點二倍定之，本條例第64條之2第1項定有明文。本院參酌
    衛福部社會司所公告108年度高雄市最低生活費為13,099元
    ，則聲請人每月最低生活所必需除有特殊情形並有證據證明
    者外，自宜以此之1.2倍即15,719元為度，始得認係必要支
    出。又上開最低生活費用之標準，係照當地最近1年平均每
    人消費支出60％，依其基準之家庭收支調查報告調查表格式
    所示有關經常性支出之調查項目，其原即包括利息支出、食
    品、衣著、「房租」及水費、電費、醫療保健、交通、娛樂
    、教育等基本生活需求。本院認在聲請人未能立證證明其有
    其他特殊需求之情形下，其個人必要生活費用即應以此為限
    度。
㈢、承上，聲請人每月平均收入17,667元，扣除個人必要支出15,
    719元後，剩餘1,948元，而聲請人目前負債總額為6,276,04
    4元（調卷第39至76頁、第81頁，包括：台北富邦銀行、國
    泰世華銀行、花旗銀行、遠東銀行、永豐銀行，台新銀行、
    中國信託銀行、滙誠第一資產管理股份有限公司、滙誠第二
    資產管理股份有限公司、新誠國際資產管理股份有限公司、
    長鑫資產管理股份有限公司、新光行銷股份有限公司、元大
    國際資產管理股份有限公司、新加坡商艾星國際有限公司）
    ，扣除國泰人壽保單解約金9,138元後，以每月所餘逐年清
    償，至少須約268年【計算式：（6,276,044－9,138）÷1,948
    ÷12≒268】始能清償完畢，應認其已不能清償債務。此外，
    聲請人無擔保或無優先權之債務總額未逾1,200萬元，且無
    本條例第6條第3項、第8條或第46條各款所定駁回更生聲請
    之事由存在。則聲請人聲請更生為有理由，應予准許，爰命
    司法事務官進行本件更生程序。
四、依本條例第11條第1 項、第45條第1 項、第16條第1 項，裁
    定如主文。
中　　華　　民　　國　 108　　年　　5 　　月　　28　　日
              　　民事庭　　法　　　官　沈建興
以上正本係照原本作成。
本裁定不得抗告。
中　　華　　民　　國　 108　　年　　5 　　月　　28　　日
  　                        書記官　胡美儀